臺灣高等法院刑事裁定　　　　　　　　　100年度抗字第540號
抗　告　人
即 受刑 人　顏○○   
上列抗告人因定應執行之刑案件，不服臺灣臺北地方法院100 年
度聲字第1045號，中華民國99年4 月29日裁定，提起抗告，本院
裁定如下：
    主  文                                    
抗告駁回。
    理  由
一、抗告意旨略以：按裁定刑期雖屬該管法院自由裁量之權，惟
    裁定時仍應考量全情及內、外部界限，本件被告所犯兒少法
    之案件，修法前依連續犯之規定，修法後依集合犯或一罪一
    罰定執行刑之結果，一般而言刑期多在3至5年左右，有各刑
    事裁判佐為案例可稽，原審所裁定之應執行刑顯然過重，有
    失比例原則。況抗告人於兒少法案件係初犯，自首部分案情
    ，犯罪所得亦不高，與其他同案被告之量刑相比明顯偏重，
    原審之量刑亦有違公平、比例原則。且抗告人所犯之兒少法
    犯行為同一案件，雖分為2案定罪，定執行刑時仍應考量該2
    案之關連，原審於定執行刑自由裁量時未考量全情，量刑顯
    有不當，爰請法院重新審酌，更為適法之裁量云云。
二、原裁定意旨略以：本件受刑人顏○○ 因妨害性自主等案件，
    經本院及原審先後判處如附表所示之刑，均經分別確定在案
    。檢察官聲請定其應執行之刑，核屬正當，並依刑事訴訟法
    第477條第1項，刑法第53條、第51條第5款、第7款、第42條
    第3 款之規定，裁定受刑人顏○○ 應執行應執行有期徒刑13
    年10月，併科罰金新臺幣（下同）15萬元，罰金如易服勞役
    ，以新臺幣1千元折算1日等語。
三、按法律上屬於自由裁量事項，尚非概無法律性之拘束，在法
    律上有其外部界限及內部界限。前者法律之具體規定，使法
    院得以具體選擇為適當裁判，此為自由裁量之外部界限。後
    者法院為自由裁量時，應考量法律之目的，法律秩序之理念
    所在，此為自由裁量之內部界限。法院為裁判時，二者均不
    得有所踰越。查本件抗告人即受刑人顏○○ 先後犯有如附表
    所示之妨害性自主等罪，經附表所示之法院分別判處罪刑並
    均確定在案。臺灣臺北地方法院檢察署檢察官因而向原審法
    院聲請定其應執行之刑，經原審法院審核認聲請為正當，並
    衡酌抗告人所犯各罪性質，依上揭法條規定，就有期徒刑部
    分，定其應執行刑有期徒刑13年10月，係在各刑中之最長期
    3年10月以上，各刑合併之刑期26年3月以下；就併科罰金部
    分，定其應執行刑為15萬元，罰金如易服勞役，以1 千元折
    算1 日，係在各刑中之最多額10萬元以上，各刑合併之金額
    25萬元以下，均合於法律一定之外部性界限，復未逾自由裁
    量之內部性界限（編號1至8部分曾經本院以99年度聲字第64
    號裁定應執行有期徒刑10年5月，併科罰金5萬5 千元，罰金
    如易服勞役，以1千元折算1日，獲有減少有期徒刑12年，併
    科罰金9萬5千元之利益），於法並無不合。抗告意旨以本件
    定執行刑不符合刑法之公平原則、比例原則云云提起抗告，
    指摘原審裁定不當，為無理由，應予駁回。
據上論結，應依刑事訴訟法第412條，裁定如主文。
中    華    民    國    100    年    5    月    31    日
                  刑事第三庭  審判長法  官  陳博志
                                    法  官  陳德民
                                    法  官  劉興浪
以上正本證明與原本無異。
不得再抗告。
                                    書記官  王詩涵
中    華    民    國   100    年    5     月    31    日